臺灣高等法院刑事判決　　　　　　　　　　　　　九十一年度上易字第一七九四號
　　上　訴　人　臺灣臺北地方法院檢察署檢察官
　　被　　　告　甲○○　男　民.
　　選任辯護人　林合民律師
右上訴人因被告違反商標法案件，不服臺灣臺北地方法院九十一年度易字第五九八號
，中華民國九十一年六月四日第一審判決（起訴案號：臺灣臺北地方法院檢察署九十
年度偵字第二一四七號），提起上訴，本院判決如左：
    主  文
原判決撤銷。
甲○○意圖欺騙他人，於同一商品使用相同於他人註冊商標之圖樣，處有期徒刑參月
。如易科罰金，以參佰元折算壹日。緩刑貳年。
扣案之汽車零件陸拾件均沒收。
    事  實
一、甲○○為台北巿敦化南路一段三一四號十樓「趫普企業有限公司」（以下稱趫普
    公司）負責人，專營國內外進出口貿易業務，明知「GMB 」文字商標業經日本國
    －－株式會社（代表人具教成）（該公司係以日商浪速精密工業所股份
    有限公司名義為商標之註冊登記）、「STONE 」文字商標業經日本國株式會社石
    野－－（代表人石野謙司）（該公司係以日商石野股份有限公司名
    義為商標之註冊登記），分別向前經濟部中央標準局（現改制為經濟部智慧財產
    局）申請核准取得商標專用權，註冊為第五二四七五號、第一二四八六八號，分
    別使用於機械器具及其各附件之轉動軸十字接頭商品，及汽車、船舶、車輛等用
    襯墊及迫緊等零件上，並分別自民國（以下同）八十一年三月一日起至九十一年
    二月二十八日止、自八十八年十二月一日起至九十八年十一月三十日止，享有該
    商標之專用權，竟意圖欺騙他人，使用仿冒上開「GMB」及「STONE」文字商標之
    包裝盒套裝於不明品牌汽車零件產品上，並意圖欺騙他人，在上開標有「 GMB」
    、「STONE」文字商標之空盒上，記載「made in Japan」之虛偽標記，於八十九
    年十二月二十一日，委由不知情之誼美報關有限公司劉明甫申報出口，欲載運至
    香港，嗣於八十九年十二月二十二日為基隆關稅局五堵分局查獲，並扣得仿冒上
    開商標之汽車零件共計六十件。
二、案經日本國－－株式會社委由陳和貴律師、謝孟馨律師，日本國株式會
    社石野－－委由我國吉明美股份有限公司黃南國訴由台北巿政府警
    察局大安分局報告台灣基隆地方法院檢察署檢察官偵查起訴。
    理  由
一、右揭事實，業據被告甲○○（以下稱被告）於本院訊問時供承不諱，核與告訴人
    日本國－－株式會社及日本國株式會社石野－－指訴之情
    節相符，復有出口報單六紙、經濟部中央標準局商標註冊證二紙、照片六幀、正
    仿冒品採證比較書三紙在卷可參（參警訊卷第十四頁至第十九頁、第二九頁至第
    三十頁、第三一頁正面至第三三頁反面、第四二頁至第四四頁），並有仿冒上開
    商標之汽車零件共計六十件扣案可證，堪認被告之自白與事實相符，本件事證明
    確，被告犯行堪以認定，應依法論科。
二、核被告所為，係犯商標法第六十二條第一款侵害他人商標專用權罪及刑法第二百
    五十五條第一項對商品為虛偽標記罪。被告所上開二罪，係一行為觸犯二罪名，
    為異種想像競合犯，應從一重之侵害他人商標專用權罪論處。被告以一行為同時
    侵害告訴人日本國－－株式會社及日本國株式會社石野－－
    二人之商標專用權，觸犯構成要件相同之罪名，為同種想像競合犯，應依刑法
    第五十五條之規定，從一重處斷。
三、原審認被告罪證明確，予以論罪科刑，固非無見。惟查，被告意圖欺騙他人，使
    用仿冒上開「GMB」及「STONE」文字商標之包裝盒套裝於不明品牌汽車零件產品
    ，並意圖欺騙他人在上開標有「GMB」、「STONE」文字商標之空盒上，記載「
    made in Japan」之虛偽標記，此有扣案證物照片上之記載可資參照（參警訊卷
    第三一頁至第三三頁），原審漏未就被告另犯有刑法第二百五十五條第一項對商
    品為虛偽標記罪論處，於法不合。公訴人提起上訴，指摘原審量刑過輕等語，雖
    未就上開瑕疵予以指摘，惟原判決既有上開可議之處，自應由本院撤銷改判。爰
    審酌被告素行尚稱良好，及其如事實欄所示之犯罪之動機、目的、手段、所生之
    危害及犯罪後之態度，量處如主文第二項所示之刑。又查被告行為後，刑法第四
    十一條業於九十年一月十日修正公布施行，於同年月十二日生效，關於易科罰金
    之折算標準，經修正為同法條第一項前段「犯最重本刑為五年以下有期徒刑以下
    之刑之罪，而受六個月以下有期徒刑或拘役之宣告，因身體、教育、職業、家庭
    之關係或其他正當事由，執行顯有困難者，得以一元以上三元以下折算一日，易
    科罰金。」經比較新舊法結果，新法並無不利於被告，應按刑法第二條第一項前
 段適用裁判時之法律，依修正後刑法第四十一條第一項前段規定諭知易科罰金之
    折算標準示懲。扣案之汽車零件六十件，屬侵害他人商標專用權之物，不問屬於
    被告與否，應依商標法第六十四條規定宣告沒收。又查被告未曾受有期徒刑以上
    刑之宣告，有本院被告全國前案紀錄表一份在卷足稽。且被告與告訴代理人於本
    院公開審理時，亦經達成民事和解，告訴代理人於本院亦代被告求情，請求本院
    給予被告自新機會等語，有本院九十一年十一月二十一日審判筆錄卷可按，其因
    一時思慮欠當致誤罹刑典，經此教訓後當知所警惕，而無再犯之虞，本院認被告
    所受刑之宣告，以暫不執行為適當，爰依刑法第七十四條第一款規定，併予宣告
    緩刑二年，以勵自新。
據上論斷，應依刑事訴訟法第三百六十九條第一項前段、第三百六十四條、第二百九
十九條第一項前段，商標法第六十二條第一款、第六十四條，刑法第十一條、第五十
五條、第二條第一項前段、第四十一條第一項前段、第七十四條第一款，罰金罰鍰提
高標準條例第一條前段、第二條，判決如主文。
本案經檢察官李進誠到庭執行職務。
中      華      民      國    九十一    年     十二     月      五      日
                 臺灣高等法院刑事第十三庭
                                審判長法  官  蔡    燉
                                      法  官  盧  彥  如
                                      法  官  鄧  振  球
右正本證明與原本無異。
不得上訴。
                                      書記官  洪  秋  帆
中      華      民      國    九十一    年     十二     月      六      日
附錄：本案論罪科刑法條全文
商標法第六十二條
意圖欺騙他人，有左列情事之一者，處三年以下有期徒刑、拘役或科或併科新臺幣二
十萬元以下罰金：
一、於同一商品或類似商品，使用相同或近似於他人註冊商標之圖樣者。
二、於有關同一商品或類似商品之廣告、標帖、說明書、價目表或其他文書，附加相
    同或近似於他人註冊商標圖樣而陳列或散布者。
